FREDERICO RODRIGUES LONDE MEDEIROS

Brasileiro, 28 I Rua Eugênia Martins de Souza, 57 Alto do Córrego, Paracatu – Minas Gerais, CEP: 38606-042 I fredericolonde@hotmail.com I +55 38 9.9912-2816 I

OBJETIVO

Tenho como objetivo atuar na área de engenharia civil, auxiliando no desenvolvimento e principalmente em execução de projetos.

RESUMO PROFISSIONAL

Sou Frederico Rodrigues Londe Medeiros, profissional graduado em Engenharia Civil pela Universidade Federal de Uberlândia – UFU, e pós-graduando em Engenharia Diagnostica pelo Instituto de Pós-graduação e Graduação – IPOG. Atuei em áreas de construção civil e reformas prediais durante estágios. Possuo experiência em leitura e interpretação de projetos e desenhos técnicos. Iniciei na empresa Diefra como auxiliar de topografia, onde atuei em medições de áreas, volumes, locações de obras e estruturas. Atualmente redijo relatórios diários de obras da construção de barragens, e tenho contato direto com todos os projetos e etapas da mesma.

EXPERIÊNCIA PROFISSIONAL

Construtora Compasso (Paracatu- MG, Brasil)

Serviços de construções civil em geral

Estagio voluntario 01/2017 – 05/2017

Coordenação de equipe em construção de creche municipal. Acompanhamento de serviços de marcação e nivelamento, execução do projeto desde fundações até levantamento de alvenaria. Execução da parte hidráulica e elétrica.

JB Construções (Indianópolis- MG, Brasil)

Serviços de construção civil em geral

Estagiário em JB Construções

08/2018 - 12/2018

Trabalho junto a pequena equipe na execução de uma rampa de manutenção e lavagem de veículos leves e pesados da prefeitura de Indianópolis. Responsável por coordenar execução, controle e pedidos de materiais.

Diefra Engenharia e Consultoria (Paracatu- MG, Brasil)

Servicos de engenharia em geral

Auxiliar de Topografia

05/2021 - 08/2021

Levantamentos topográficos barragem de rejeitos de mina de ouro. Medições de áreas e volumes, locação de projetos e obras.

Auxiliar de engenharia

08/2021 - Atual

Redigir relatórios diários de obras de alteamento e construção de barragens e tanques.

FORMAÇÃO

Universidade Federal de Uberlândia (UFU, MG)

2013 - 2018

Bacharel em Engenharia Civil

Instituto de Pós-graduação e Graduação (IPOG)

03/2021 - 03/2022

Pós-graduando em Engenharia Diagnóstica

INFORMAÇÕES COMPLEMENTARES

Idiomas: Inglês - Nível intermediário. Cursando em Cambridge Idiomas

Conhecimentos Técnicos: Excel - Nível avançado; Pacote Office - Nível avançado; AutoCad Civil 3d -

Nível avançado

Trabalhos Voluntários: Construtora Compasso Disponível para mudança de cidade e estado.